臺灣板橋地方法院刑事裁定　　　　　　　　　　九十一年度簡抗字第二號
　　抗　告　人　甲○○
　　即　被　告
右列抗告人因竊盜案件，不服本院板橋簡易庭中華民國九十一年二月二十六日第一審
裁定（九十年度板簡字第九五五號），提起抗告，本院管轄之第二審合議庭裁定如左
：
    主  文
抗告駁回。
    理  由
一、抗告意旨如抗告狀（如附件）所載。
二、按對於簡易判決有不服者，得上訴於管轄之第二審法院合議庭，刑事訴訟法第四
    百五十五條之一第一項定有明文。又對於簡易判決之上訴，上訴期間為十日，自
    送達判決後起算，原審法院認為上訴不合法律上之程式者，應以裁定駁回之，此
    觀同法第四百五十五條之一第三項準用第三百四十九條前段、第三百六十二條前
    段之規定自明。又按被告、自訴人、告訴人或附帶民事訴訟當事人，住、居所、
    事務所及所在地不明者，得為公示送達，刑事訴訟法第五十九條第一款定有明文
    。
三、查本件原審刑事簡易判決，於民國九十年七月四日以抗告人戶籍地之台北縣三峽
    鎮○○路九十二號為應送達處所而為送達，經以「查無此人」退回，原審向台北
    縣三峽鎮戶政事務所函調抗告人之戶籍謄本，認抗告人自八十九年二月二十五日
    遷入上址後，並未遷出，顯有住、居所及所在地不明情事，於九十年八月十四日
    裁定公示送達，並於同年月十六日下午四時將該公示送達之公告黏貼於牌示處，
    並函請台北縣三峽鎮公所於九十年八月二十一日揭示等情，有送達證書一份、本
    院板橋簡易庭查詢表、刑事裁定、公示送達證書、台北縣三峽鎮戶政事務所函、
    答覆表附戶籍謄本各一份附於原審卷內可憑。而抗告人之戶籍地址自八十九年二
    月二十五日遷入上開台北縣三峽鎮○○路九十二號址後，雖迄九十年十二月五日
    始遷至同縣土城市○○路一０二巷二十六號二樓，但其間被告於八十九年五月二
    十三日因游盪、偷車、縱火等行為，經警送至行政院衛生署桃園療養院（下稱桃
    園療養院）急診，並於當日住院治療，於同年六月二十二日出院。嗣於九十年五
    月十九日再度入住桃園療養院治療，並於同年七月十六日出院。抗告人出院後，
    為就醫方便，即居住於其弟陳能隆位於桃園縣中壢市○○○路○段四十九號居處
    ，未返回上開戶籍地居住等情，亦據抗告人於本院到庭陳述「（法官問：原先戶
    籍是否設於三峽溪東路九十二號？）是的。我一直住到九十年十二月間才遷到土
    城裕生路，之前一直住在溪東路。但是其間曾經有住院治療，以及居住在中壢我
    弟弟陳能隆家（中壢環中東路一段四十九號），‧‧‧可以就近到行政院衛生署
    附設療養院治療，時間是九十年七月我出院之後。」等語明確，並經本院向桃園
    療養院函查屬實，有該院九十一年四月八日九十一桃療醫字第００一三三六號函
    在卷可憑，且有戶籍謄本二份分別附於原審及本院卷內可憑。則原審於九十年七
    月四日以抗告人戶籍地之台北縣三峽鎮○○路九十二號為應送達處所而為送達之
    際，抗告人正入住桃園療養院治療中，並未實際居住於上開戶籍址，嗣抗告人於
    九十年七月十六日出院後，將住居所遷至其弟陳能隆位於桃園縣中壢市上址，亦
    未向原審陳報實際住居所，則原審於九十年八月十四日裁定對其以公示送達之方
    式而為送達，應屬合法。上開公示送達，依刑事訴訟法第六十條第二項之規定，
    應自通知公告之日起，經三十日發生效力，而台北縣三峽鎮公所係於九十年八月
    二十一日揭示原審判決並為公告，其應於九十年九月二十日發生效力，抗告人之
    戶籍地係在台北縣三峽鎮○○路九十二號，其向本院合議庭上訴，在途期間日數
    為二日，連同上訴期間十日，其上訴期間應於九十年十月二日屆滿，茲抗告人竟
    遲至同年十二月二十日始提起上訴，顯已逾上訴期間，其上訴即屬違背法律上之
    程式，原審予以裁定駁回，並無不當。抗告人指摘原裁定不當，自無理由，應予
    駁回。
四、據上論斷，應依刑事訴訟法第四百五十五條之一第五項、第四百十二條，裁定如
    主文。
中      華      民      國    九十一    年      五      月    三十一    日
                              臺灣板橋地方法院刑事第四庭
                                  審判長法  官  許仕楓
                                        法  官  徐福晉
                                        法  官  陳麗玲
右正本證明與原本無異
不得抗告
                                        書記官  劉怡君
中      華      民      國    九十一    年      五      月    三十一    日
